臺北高等行政法院裁定
110年度交上字第340號
上  訴  人  施國陽                                    
被 上訴 人  臺北市交通事件裁決所


代  表  人  蘇福智（所長）

上列當事人間交通裁決事件，上訴人對於中華民國110年9月22日
臺灣臺北地方法院109年度交字第672號行政訴訟判決，提起上訴
，本院裁定如下：
　　主  文
上訴駁回。
上訴審訴訟費用由上訴人負擔。
　　理  由
一、按對於交通裁決事件之判決提起上訴，非以其違背法令為理
    由，不得為之，且應於上訴理由中表明原判決所違背之法令
    及其具體內容之事由，或表明依訴訟資料可認為原判決有違
    背法令之具體事實之事由，行政訴訟法第237條之9第2項準
    用第235條第2項及第236條之1規定甚明。是對於地方法院交
    通裁決事件之判決上訴，非以其違背法令，且於上訴理由中
    表明上開事由之一者，即屬不應准許，自應認為不合法而駁
    回之。又依同法第237條之9第2項準用第236條之2第3項、第
    243條第1項規定，判決不適用法規或適用不當者，為違背法
    令；而判決有第243條第2項所列各款情形之一者，為當然違
    背法令。故當事人對於地方法院交通裁決事件之判決上訴，
    如依行政訴訟法第237條之9第2項準用第236條之2第3項、第
    243條第1項規定，以判決有不適用法規或適用不當為理由時
    ，其上訴狀或理由書應表明原判決所違背之法令及其具體內
    容；若係成文法以外之法則，應揭示該法則之旨趣，倘為司
    法院解釋，則為揭示該解釋之字號或其內容。如以行政訴訟
    法第237條之9第2項準用第236條之2第3項、第243條第2項所
    列各款情形為理由時，其上訴狀或理由書，應揭示合於該條
    項各款之事實。上訴狀或理由書如未依此項方法表明者，即
    難認為已對交通裁決事件之判決之違背法令有具體之指摘，
    其上訴自難認為合法。
二、緣上訴人駕駛000-0000號大型重型機車（下稱系爭車輛），
    於民國109年5月31日上午9時52分許，在臺北市信義區福德
    街18號前，因停等紅燈超越停止線，被臺北市政府警察局信
    義分局員警攔停稽查，發見上訴人有「汽車駕駛人酒精濃度
    超過規定標準駕車，測定值0.20MG/L」之違規行為，遂依道
    路交通管理處罰條例（下稱道交條例）第35條第1項第1款規
    定，以掌電字第A00ZV2286號舉發違反道路交通管理事件通
    知單，舉發上訴人有「汽車駕駛人酒精濃度超過規定標準駕
    車，測定值0.20MG/L」之違規行為，並載明應到案日期為10
    9年6月30日前。被上訴人認定上訴人於上開時、地有「汽機
    車駕駛人酒精濃度超過規定標準」之違規事實，依道交條例
    第35條第1項第1款規定，以109年11月5日北市裁催字第22-A
    00ZV2286號（下稱原處分）裁處上訴人罰鍰新臺幣30,000元
    ，吊扣駕駛執照24個月，並應參加道路交通安全講習。上訴
    人不服，提起行政訴訟，仍遭臺灣臺北地方法院以110年9月
    22日110年度交字第672號行政訴訟判決（下稱原審判決）駁
    回其訴，遂提起本件上訴。
三、上訴意旨略以：上訴人未收到交通安全講習及吊扣駕照通知
    ，並無逾期不繳，請求查明云云。經核，其上訴理由，無非
    就原處分誤繕之處為不服（該誤繕處已經被上訴人更正），
    並未具體說明原判決有何違背法令之處，難認上訴人對原審
    判決之如何違背法令已有具體之指摘。揆諸首揭規定及說明
    ，應認其上訴為不合法。
四、據上論結，本件上訴為不合法。依行政訴訟法第237條之8第
    1項、第237條之9第2項、第236條之2第3項、第249條第1項
    前段、第104條、民事訴訟法第95條、第78條，裁定如主文
    。
中　　華　　民　　國　　110 　年　　11　　月　　22　　日
　　　　　　　　　　臺北高等行政法院第三庭
                          　　審判長法  官　楊  得  君　
                             　　　 法  官　畢  乃  俊
                            　 　　 法  官　鄭　凱　文　
上為正本係照原本作成。
不得抗告。
中　　華　　民　　國　　110 　年　　11　　月　　22　　日
　　　　　　　　　　　　　　　　　　書記官　吳　芳　靜